【裁判字號】    92,台抗,344
【裁判日期】    920814
【裁判案由】    公共危險等罪
【裁判全文】
最高法院刑事裁定                                九十二年度台抗字第三四四號
    再抗告人  甲○○
右再抗告人因公共危險等罪案件，不服台灣高等法院中華民國九十二年六月三十日駁
回其抗告之裁定（九十二年度交抗字第六二五號），提起再抗告，本院裁定如左：
    主  文
再抗告駁回。
    理  由
一、駕駛動力交通工具肇事，致人受傷而逃逸部分：
按不服法院之刑事判決提起上訴者，其上訴期間為十日，且自送達判決後起算，刑事
訴訟法第三百四十九條定有明文。本件原裁定以再抗告人甲○○對於台灣台北地方法
院九十一年度交訴字第一號駕駛動力交通工具肇事，致人受傷而逃逸（刑法第一百八
十五條之四）案件提起第二審上訴，經查郵局於民國九十二年四月二日送達第一審判
決書正本於再抗告人居所即台北市萬華區○○○路○段一四八巷十二號二樓，未獲會
晤，復無再抗告人之同居人或受僱人受領文書，乃寄存送達於台北市政府警察局萬華
分局華江派出所，並製作送達通知書，黏貼於再抗告人居所門首，有送達證書附卷可
按（見一審卷第九０頁），再抗告人住居於台北市，無在途期間可言，其期間之末日
適為星期六，為例假日，以次次日代之，上訴期間計至同年月十四日即告屆滿，乃延
至同年五月二十六日始提起上訴，有再抗告人上訴狀附卷可按（見一審卷第九二頁）
，已逾十日之上訴不變期間，第一審法院乃以再抗告人違背法律上之程式為由，依同
法第三百八十四條前段規定，裁定駁回再抗告人之不合法上訴，原審法院予以維持，
經核於法尚無不合。卷查，再抗告人先後二次向第一審法院陳報之居所，與其上訴狀
所載住居所欄相同，均為台北市萬華區○○○路○段一四八巷十二號二樓（見一審卷
第四九、六六、九二頁），送達證書亦按上址明確記載，因未獲會晤本人，亦無受領
文書之同居人或受僱人，乃寄存送達於台北市政府警察局萬華分局華江派出所並製作
送達通知書，黏貼於上開居所門首（見一審卷第九二頁），則第一審判決正本依該居
所為寄存送達，於法即生送達效力。再抗告意旨仍執陳詞，謂法院審理期間，再抗告
人係住苗栗，上開居所乃暫時居住之處所，於判決後始搬至台北市萬華區○○○路○
段一四八巷二十號居住，再抗告人未向法院陳明法院文書應向上開居所為送達，判決
書正本亦載明再抗告人住所為台灣省苗栗縣苑裡鎮客庄五七之二號，法院自應向該住
所為送達，況郵差亦未填寫送達通知書黏貼於再抗告人之居所門首，其送達不合法云
云，泛言指摘此部分之原裁定不當，顯無理由，應予駁回。
二、從事業務之人，因業務上之過失傷害致重傷部分：
按對於駁回上訴之裁定抗告者，對於抗告法院之裁定，依刑事訴訟法第四百十五條第
一項但書第一款規定，固得提起再抗告，惟此項但書之規定，於依同法第四百零五條
不得抗告之裁定，不適用之，同法第四百十五條第二項定有明文。查再抗告人所犯刑
法第二百八十四條第二項後段從事業務之人，因業務上之過失傷害致重傷罪部分，依
刑事訴訟法第三百七十六條第一款規定，經第二審判決者，不得上訴於第三審法院。
原審法院既就再抗告人對此部分之抗告予以裁定，依首揭說明，即不得再抗告，再抗
告人復提起再抗告，自非適法，應予駁回。
據上論結，應依刑事訴訟法第四百十一條前段、第四百十二條，裁定如主文。
中      華      民      國    九十二    年      八      月     十四     日
                              最高法院刑事第五庭
                                  審判長法官  謝  家  鶴
                                        法官  洪  文  章
                                        法官  花  滿  堂
                                        法官  陳  世  淙
                                        法官  洪  佳  濱
      右正本證明與原本無異
                                              書  記  官
中      華      民      國    九十二    年      八      月    二十六    日
                                                                      Ｑ


司法院資訊處製作；財團法人民間司法改革基金會備份。
